【裁判字號】    97,裁,3545
【裁判日期】    970710
【裁判案由】    營利事業所得稅
【裁判全文】
最  高  行  政  法  院  裁  定
                                      97年度裁字第3545號
上  訴  人  坤琳工程股份有限公司
代  表  人  甲○○
訴訟代理人  焦文城律師
被 上訴 人  財政部高雄市國稅局
代  表  人  乙○○
上列當事人間因營利事業所得稅事件，上訴人對於中華民國97年
3月11日高雄高等行政法院96年度訴字第920號判決，提起上訴，
本院裁定如下：
    主  文
上訴駁回。
上訴審訴訟費用由上訴人負擔。
    理  由
一、按對於高等行政法院判決之上訴，非以其違背法令為理由，
    不得為之，行政訴訟法第242條定有明文。依同法第243條第
    1項規定，判決不適用法規或適用不當者，為違背法令；而
    判決有同條第2項所列各款情形之一者，為當然違背法令。
    是當事人對於高等行政法院判決上訴，如依行政訴訟法第24
    3條第1項規定，以高等行政法院判決有不適用法規或適用不
    當為理由時，其上訴狀或理由書應有具體之指摘，並揭示該
    法規之條項或其內容；若係成文法以外之法則，應揭示該法
    則之旨趣；倘為司法院解釋或本院之判例，則應揭示該判解
    之字號或其內容。如以行政訴訟法第243條第2項所列各款情
    形為理由時，其上訴狀或理由書，應揭示合於該條項各款之
    事實。上訴狀或理由書如未依此項方法表明，或其所表明者
    與上開法條規定不合時，即難認為已對高等行政法院判決之
    違背法令有具體之指摘，其上訴自難認為合法。
二、本件上訴人對於高等行政法院判決上訴，主張：系爭績效獎
    金在課稅上認作費用列支，非盈餘分配甚明，原判決一律以
    查核準則為斷，其機械性適用行政規則，未依調查證據結果
    ，本於經驗及論理法則為判斷，亦未就上訴人此重要爭點論
    述，實有判決不適用法規及理由不備之違法。又上訴人於原
    審引述財政部民國96年9月11日臺財稅字第09604531390號稅
    法釋令，已肯認員工分紅可以費用列支，且引用司法院釋字
    第287號解釋主張其函釋應適用於救濟程序尚未確定之案件
    。惟原判決竟以上開函釋依中央法規標準法第14條應自特定
    日期施行與前揭釋字內容應溯及生效之法理不符，豈非令行
    政機關得以特定日期方式迴避釋字闡釋內容之效力，原判決
    見解實有違背前揭解釋之內容云云。經核上訴人雖以原判決
    有違背法令為由，惟核其上訴狀內容，係就原審取捨證據、
    認定事實之職權行使，指摘其為不當，並就原審已論斷者，
    泛言未論斷，或就原審所為論斷，泛言其論斷矛盾，而非具
    體說明其有何不適用法規或適用不當之情形，並揭示該法規
    或條項或其內容，及合於有行政訴訟法第243條第2項所列各
    款之事實，難認對原判決之如何違背法令已有具體之指摘。
    依首揭說明，應認其上訴為不合法。
三、據上論結，本件上訴為不合法，依行政訴訟法第249條第1項
    前段、第104條、民事訴訟法第95條、第78條，裁定如主文
    。
中    華    民    國    97    年    7     月    10    日
                    最高行政法院第五庭
                        審判長法官  劉  鑫  楨
                              法官  吳  東  都
                              法官  黃  淑  玲
                              法官  劉  介  中
                              法官  吳  慧  娟
以  上  正  本  證  明  與  原  本  無  異
中    華    民    國    97    年    7     月    10    日
                              書記官  王  史  民


司法院資訊處製作；財團法人民間司法改革基金會備份。
